臺灣雲林地方法院民事裁定　九十一年度家聲更一字第三號
　　聲　請　人　台南區中小企業銀行股份有限公司
　　法定代理人　乙○○
　　送達代收人　甲○○
右聲請人聲請指定被繼承人戴毓洳（即李戴明玉）遺產管理人事件，財政部國有財產
局臺灣中區辦事處不服本院於中華民國九十一年一月九日所為之裁定（九十年度家聲
字第二三號），提起抗告，經臺灣高等法院臺南分院於九十一年八月三十日以九十一
年度家抗字第二三號將原裁定廢棄發回本院，本院裁定如左：
    主      文
選任財政部國有財產局臺灣中區辦事處雲林分處為被繼承人戴毓洳之遺產管理人。
准對被繼承人戴毓洳（民國四十七年十二月十七日出生，身分證統一編號：Ｚ000
000000，住雲林縣斗南鎮田頭里十三鄰田頭一八０號，於民國八十八年三月三
日死亡）之繼承人為承認繼承之公示催告。
被繼承人戴毓洳之繼承人，應自前項公示催告最後登載新聞紙之日起，玖個月內承認
繼承，上述期限屆滿，無繼承人承認繼承時，被繼承人戴毓洳之遺產，於清償債權並
交付遺贈物後，如有剩餘即歸屬國庫。
聲請程序費用由被繼承人戴毓洳之遺產負擔。
    理      由
一、按繼承開始時，繼承人有無不明，而無親屬會議或親屬會議未於一個月內選定遺
    產管理人者，利害關係人得聲請法院選任遺產管理人，並由法院依公示催告程序
    ，定六個月以上之期限，公告繼承人，命其於期限內承認繼承，民法第一千百七
    十七條、第一千一百七十八條第一項、第二項規定甚明。
二、本件聲請意旨略以：被繼承人戴毓洳於民國八十五年九月七日，邀同李泰諭（即
    李明淵）為連帶保證人向聲請人借款新臺幣（下同）四百五十萬元，尚未清償完
    畢即於八十八年三月三日死亡，經查被繼承人戴毓洳之第一、二、三、四順位繼
    承人均無人繼承，且無親屬會議為其選定遺產管理人，致使聲請人之債權無法行
    使，為此基於利害關係之地位，依據民法第一千一百七十八條及非訟事件法第七
    十八條第一項規定，請求指定被繼承人戴毓洳之遺產管理人等語，並提出借據、
    本票、繼承系統表、繳息明細表、授信約定書、臺灣雲林地方法院函及戶籍謄本
    （均影本）為證。
三、經核上開所提之文件，堪信聲請人之主張為真實，且核與上開法條尚無不合，爰
    依法選任財政部國有財產局臺灣中區辦事處雲林分處為被繼承人之遺產管理人，
    並依法為承認繼承之公示催告。
四、依非訟事件法第九條裁定如主文。
中　　　華　　　民　　　國　　九十一　　年　　 十一 　　月　　　一　　　日
　　　　　　　　　　　　　　臺灣雲林地方法院民事第二庭
~B法　　　官　蔡碧蓉
右為正本係照原本作成。
如對本裁定抗告須於裁定送達後十日內向本院提出抗告狀。
中　　　華　　　民　　　國　　九十一　　年　　十一　　　月　　　一　　　日
~B法院書記官　張瑛瑢
